【裁判字號】    98,裁,1351
【裁判日期】    980604
【裁判案由】    菸酒管理法
【裁判全文】
最  高  行  政  法  院  裁  定
                                      98年度裁字第1351號
上  訴  人  甲○○
被 上訴 人  臺北市政府
代  表  人  乙○○
上列當事人間菸酒管理法事件，上訴人對於中華民國98年2月26
日臺北高等行政法院97年度訴字第2699號判決，提起上訴，本院
裁定如下：
    主  文
上訴駁回。
上訴審訴訟費用由上訴人負擔。
    理  由
一、按對於高等行政法院判決之上訴，非以其違背法令為理由，
    不得為之，行政訴訟法第242條定有明文。依同法第243條第
    1項規定，判決不適用法規或適用不當者，為違背法令；而
    判決有同條第2項所列各款情形之一者，為當然違背法令。
    是當事人對於高等行政法院判決上訴，如依行政訴訟法第24
    3條第1項規定，以高等行政法院判決有不適用法規或適用不
    當為理由時，其上訴狀或理由書應有具體之指摘，並揭示該
    法規之條項或其內容；若係成文法以外之法則，應揭示該法
    則之旨趣；倘為司法院解釋或本院之判例，則應揭示該判解
    之字號或其內容。如以行政訴訟法第243條第2項所列各款情
    形為理由時，其上訴狀或理由書，應揭示合於該條項各款之
    事實。上訴狀或理由書如未依此項方法表明，或其所表明者
    與上開法條規定不合時，即難認為已對高等行政法院判決之
    違背法令有具體之指摘，其上訴自難認為合法。
二、上訴人前於民國95年12月27日經被上訴人查獲販賣私菸及不
    符標示規定菸品，並以96年1月25日府財菸字第09600254600
    號裁處書核處新臺幣（下同）25,315元罰鍰確定。上訴人嗣
    於97年5月21日，在臺北市○○區○○街42號旁樓梯出入口
    其所經營之檳榔攤，以100元售價，販賣無中文標示Seven
    Stars香菸1包予喬裝顧客之警員，為臺北市政府警察局士林
    分局查獲，因系爭菸品屬未經許可輸入之私菸，乃通報被上
    訴人核處，被上訴人於97年6月19日以府財菸字第097315578
    00號裁處書，處以250,100元罰鍰，並沒入系爭菸品。上訴
    人不服，循序提起行政訴訟，遭原判決駁回，乃對原判決提
    起上訴。上訴意旨略謂：上訴人並無故意販賣意圖，原處分
    是否合乎行政罰法第7條第1項規定，殊值商榷，原判決漏未
    斟酌，殊嫌率斷，被上訴人以有二犯為由，處以所販售香菸
    2,500倍之罰款，不符比例原則，上訴人處境艱辛，有憫恕
    之餘地云云，而非具體表明合於不適用法規、適用法規不當
    、或行政訴訟法第243條第2項所列各款之情形，難認對原判
    決之如何違背法令已有具體之指摘。依首揭說明，應認其上
    訴為不合法。
三、據上論結，本件上訴為不合法。依行政訴訟法第249條第1項
    前段、第104條、民事訴訟法第95條、第78條，裁定如主文
    。
中    華    民    國    98    年    6     月    4     日
                    最高行政法院第一庭
                        審判長法官  帥  嘉  寶
                              法官  吳  慧  娟
                              法官  黃  秋  鴻
                              法官  吳  東  都
                              法官  胡  方  新
以  上  正  本  證  明  與  原  本  無  異
中    華    民    國    98    年    6     月    4     日
                              書記官  郭  育  玎


司法院資訊處製作；財團法人民間司法改革基金會備份。
